# 未到期定期存款利息收入会计处理

提问人：HLK 时间：2022-06-20 18:10:14
请教陈版主，新收入准则，年末未到期定期存款利息收入，是否需要计提并计入银行存款？（假定：管理层有明确意图持有至到期）
近期看到某公司 2021 年度审计报告附注披露：
货币资金余额构成：
项目
自有资金活期存款 46371 万元
自有资金定期存款 215000 万元
小计 261371 万元
加：应收利息 6545 万元
合计 267916 万元
查 财务费用/利息收入及应收利息披露推知：上年度定期存款计提利息收入 2400 万元挂应收利息；本年定期利息收入（预计未收到） 4145 万元，计入银行存款。即会计分录：
借：银行存款 6545 万元
贷：财务费用/利息收入 4145 万元
应收利息 2400 万元
谢谢！

回答人：chenyiwei
年末未到期的定期存款利息收入应计提，并列入该存款所属报表项目的“应计利息”明细内。
如果有明确的持有至到期的意图和财务能力，则期末计提利息可依据该定期存款的约定到期收益率，但此时该项定期存款不能作为现金及现金等价物列示。